---
title: "Analysis_all_mouse"
author: "Enric Vercher"
date: "2023-10-18"
output: html_document
---

```{r}
suppressPackageStartupMessages({library(parallel)
library(Seurat)
library(ggplot2)
library(dplyr)
library(tidyverse)
library(patchwork)
library(DoubletFinder)
library(sctransform)
library(glmGamPoi)
library(SeuratDisk)
library(SeuratData)
library(SeuratWrappers)
library(Nebulosa)
library(scales)
library(scRepertoire)
library(knitr)
library(UCell)
library(Nebulosa)
library(knitr)
library(SoupX)
library(DropletUtils) 
library(UCell)
#para las paletas de colores personalizadas
library(scCustomize)
library(qs)})
suppressPackageStartupMessages(library(ComplexHeatmap))
```
Cargamos las matrices filtradas:

```{r}
# Para el ratón 44
mouse_44.data <- Read10X(data.dir = "C:/Users/d940401/Desktop/Analisis_Seurat/matrices_SoupX/Matrices_ajustadas/m.44_soupX_filt")
m.44 <- CreateSeuratObject(counts = mouse_44.data, project = "m.44", min.cells = 3, min.features = 200)

# Para el ratón 45
mouse_45.data <- Read10X(data.dir = "C:/Users/d940401/Desktop/Analisis_Seurat/matrices_SoupX/Matrices_ajustadas/m.45_soupX_filt")
m.45 <- CreateSeuratObject(counts = mouse_45.data, project = "m.45", min.cells = 3, min.features = 200)

# Para el ratón 48
mouse_48.data <- Read10X(data.dir = "C:/Users/d940401/Desktop/Analisis_Seurat/matrices_SoupX/Matrices_ajustadas/m.48_soupX_filt")
m.48 <- CreateSeuratObject(counts = mouse_48.data, project = "m.48", min.cells = 3, min.features = 200)

# Para el ratón 49
mouse_49.data <- Read10X(data.dir = "C:/Users/d940401/Desktop/Analisis_Seurat/matrices_SoupX/Matrices_ajustadas/m.49_soupX_filt")
m.49 <- CreateSeuratObject(counts = mouse_49.data, project = "m.49", min.cells = 3, min.features = 200)

# Para el ratón 50
mouse_50.data <- Read10X(data.dir = "C:/Users/d940401/Desktop/Analisis_Seurat/matrices_SoupX/Matrices_ajustadas/m.50_soupX_filt")
m.50 <- CreateSeuratObject(counts = mouse_50.data, project = "m.50", min.cells = 3, min.features = 200)

# Para el ratón 52
mouse_52.data <- Read10X(data.dir = "C:/Users/d940401/Desktop/Analisis_Seurat/matrices_SoupX/Matrices_ajustadas/m.52_soupX_filt")
m.52 <- CreateSeuratObject(counts = mouse_52.data, project = "m.52", min.cells = 3, min.features = 200)
```

```{r}
# Merge datasets into one single seurat object
alldata <- merge(m.44, c(m.45, m.48, m.49, m.50,m.52), add.cell.ids = c("m.44", "m.45", "m.48", "m.49", "m.50","m.52"))
# remove all objects that will not be used.
rm(mouse_44.data, mouse_45.data,mouse_48.data,mouse_49.data,mouse_50.data,mouse_52.data)
rm(m.44, m.45,m.48,m.49,m.50,m.52)
# run garbage collect to free up memory
gc()
```

```{r}
Layers(alldata)
Assays(alldata)
```

# Con lo anterior

```{r}
alldata <- PercentageFeatureSet(alldata, "^mt-", col.name = "percent.mt")
alldata <- PercentageFeatureSet(alldata,  "^Rp[sl]", col.name = "percent_ribo")
```

```{r}
feats <- c("nFeature_RNA", "nCount_RNA", "percent.mt", "percent_ribo")
feats_vln <- VlnPlot(alldata, group.by = "orig.ident", features = feats, pt.size = 0.01, ncol = 4) +
    NoLegend() 
feats_vln
```

```{r}
VlnPlot(alldata, group.by = "orig.ident", features = "percent.mt", pt.size = 0.5, ncol = 2) + 
  geom_hline(yintercept = 10, linetype="dashed", color = "red", size=1) +
  geom_hline(yintercept = 7.5, linetype="dashed", color = "blue",size=1) +
  geom_hline(yintercept = 5, linetype="dashed", color = "blue",size=1)
```

Vamos a estudiar las correlaciones para mejor interpretación

```{r}
FeatureScatter(alldata, feature1 = "nCount_RNA", feature2 = "percent.mt")
```

Altos pocentajes de genes mitocondriales se correlacionan con bajoas contajes de UMIS. Esto se interpreta como células muertas.

```{r}
FeatureScatter(alldata, feature1 = "nCount_RNA", feature2 = "nFeature_RNA")
```

```{r}
FeatureScatter(alldata, feature1 = "nCount_RNA", feature2 = "percent_ribo")
```

```{r}
FeatureScatter(alldata, feature1 = "percent_ribo", feature2 = "percent.mt")
```

Altos contenidos de genes ribosomales no se correlaciona con los mitocondriales por lo que parece tener una señal biologica.

# Filtering

Consider cells with at least 200 detected genes and genes need to be expressed in at least 3 cells. Cambio a 500.

```{r}
#alldata_df_1 <- alldata@meta.data
alldata <- JoinLayers(alldata)
#alldata_df_2 <- alldata@meta.data

```

```{r}
selected_c <- WhichCells(alldata, expression = nFeature_RNA > 200)
selected_f <- rownames(alldata)[Matrix::rowSums(alldata@assays$RNA$counts) > 3]
data.filt <- subset(alldata, features = selected_f, cells = selected_c)
```

```{r}
dim(alldata)
dim(data.filt)
```

# Filtramos los genes mitocondriales y el numero de genes y de UMIs

Cells with total transcript count in the top 1% percentile were removed, as these cells were manually inspected to express transcripts of
multiple V gene families per cell, indicating possible cell clumps tagged with the same barcode


```{r}
# Assuming your Seurat object is named 'data.filt'
# Access the nCount_RNA values
nCount_RNA_values <- data.filt$nCount_RNA

# Get summary statistics
summary(nCount_RNA_values)
# Calcular el percentil 99%
percentil_99 <- quantile(nCount_RNA_values, probs = 0.99)
percentil_99

```

```{r}
#vamos a ser conservadores y usaremos menor al 5%
#4000 al mirar el violinplot, suelen usar 2500 tanto el paper de Ibai como el tutorial pero perdemos muchas células.
data.filt <- subset(data.filt, subset = nFeature_RNA > 200 & nFeature_RNA < 4000 & percent.mt < 5 & nCount_RNA <= percentil_99)
dim(data.filt)
#hemos elminado 1567 células con estas características.
table(alldata$orig.ident)
table(data.filt$orig.ident)
```
Pasamos de 14799 células a 13121 --> quitamos 1678 células.


```{r}
data.filt <- NormalizeData(data.filt)
dim(data.filt)
```

# Vamos los genes que mas se expresan en estos.

```{r}
# Compute the relative expression of each gene per cell Use sparse matrix
# operations, if your dataset is large, doing matrix devisions the regular way
# will take a very long time.
par(mar = c(4, 8, 2, 1))
C <- data.filt@assays$RNA$counts
C <- Matrix::t(Matrix::t(C)/Matrix::colSums(C)) * 100
most_expressed <- order(apply(C, 1, median), decreasing = T)[40:1]
most_expressed <- rev(most_expressed)
```

```{r}
boxplot(as.matrix(t(as.matrix(C[most_expressed, ]))), cex = 0.1, las = 1, xlab = "% total count per cell",
        col = (scales::hue_pal())(40)[40:1], horizontal = TRUE)
```

Genes que pueden molestar que aparecen en las primeras PCA.
- MALAT1 en la PC1 y PC1 es un lnRNA
-m42418 –ln.coding
-Tmsb4x y Actb en la PC1  polimerización actina
- C1qc/qb/qa  aparecen PC1 PC2 y PC3. Son monocitos
- Muchos genes ribosómicos (regress.out por ellos)

```{r}
rm(alldata)
```

```{r}
feats <- c("nFeature_RNA", "nCount_RNA", "percent.mt", "percent_ribo")
plot_3 <- VlnPlot(data.filt, group.by = "orig.ident", features = feats, pt.size = 0.5, ncol = 2) +
    NoLegend()
plot_3
```

```{r}
FeatureScatter(data.filt, feature1 = "percent_ribo", feature2 = "percent.mt")
```


```{r}
table(Idents(data.filt))
```

# Filtramos aquellas que no expresem Cd8a, Cd3e ni Cd3g

Vemos si las células que expresan Cd14 expresan IghM, IghD, IghA

# Normalizamos y aplicamos single cell scoring

```{r}
#esto a mano, te lo pasa a minuscula, funciona muy bien
m.s.genes <- str_to_title(cc.genes.updated.2019$s.genes)
m.g2m.genes <- str_to_title(cc.genes.updated.2019$g2m.genes)
```


Segun: https://hbctraining.github.io/scRNA-seq/lessons/06_SC_SCT_and_integration.html


Quitamos los linfos T y NK. Estos en el SoupX hemos visto que se apartaban bastante bien y no contaminaban.

```{r}
data.filt <- subset(data.filt, subset = Cd8a == 0 & Cd8b1 == 0 & Cd3e == 0 & Cd3g == 0 & Cd3d == 0 & Cd4 == 0 & Cd247 == 0 & Nkg7 == 0)
dim(data.filt)
```

# Pruebas expresion genes

```{r}
library(dplyr)

# Lista de genes de interés
genes_interes <- c("Cd19", "Cd68", "C1qa", "C1qb", "C1qc")

# Obtener los nombres de los ratones desde el metadata
ratones <- unique(data.filt@meta.data$orig.ident)

# Crear una lista para almacenar los datos de UMIs normalizadas por gen
umis_por_gen_lista <- list()

# Iterar sobre cada gen de interés
for (gen in genes_interes) {
  # Crear un dataframe para almacenar las sumas de UMIs normalizadas por ratón y gen
  umis_por_gen <- data.frame(Raton = character(),
                              UMIs = numeric(),
                              stringsAsFactors = FALSE)
  # Iterar sobre cada ratón
  for (raton in ratones) {
    # Subconjunto de datos para el ratón actual y el gen actual
    raton_data <- FetchData(object = data.filt, vars = gen, cells = WhichCells(object = data.filt, idents = raton))
    # Calcular las sumas de UMIs normalizadas para el gen actual en el ratón actual
    umis <- rowSums(raton_data[, gen, drop = FALSE])
    # Agregar los datos del ratón actual y el gen actual al dataframe
    umis_por_gen <- bind_rows(umis_por_gen, data.frame(Raton = rep(raton, length(umis)),
                                                        UMIs = umis))
  }
  # Agregar el dataframe a la lista
  umis_por_gen_lista[[gen]] <- umis_por_gen
}

# Graficar la distribución de UMIs normalizadas por gen en gráficos separados
library(ggplot2)

# Iterar sobre cada gen y crear el gráfico correspondiente
for (gen in genes_interes) {
  # Crear el gráfico de violín para el gen actual
  p <- ggplot(umis_por_gen_lista[[gen]], aes(x = Raton, y = UMIs, fill = Raton)) +
    geom_violin() +
    labs(x = "Ratón", y = "UMIs normalizadas", fill = "Ratón") +
    ggtitle(paste("Distribución de UMIs normalizadas para", gen)) +
    theme_minimal() +
    theme(axis.text.x = element_text(angle = 45, hjust = 1))
  
  # Mostrar el gráfico
  print(p)
}
```


```{r}
# Paso 1: Obtener los UMIs de cada gen para cada célula
UMIs_por_celula <- as.matrix(GetAssayData(object = data.filt, slot = "counts", assay = "RNA"))

# Paso 2: Crear un dataframe con la distribución de UMIs de cada gen por célula
df <- data.frame(Cell = colnames(UMIs_por_celula),
                 CD19 = UMIs_por_celula["Cd19", ],
                 CD68 = UMIs_por_celula["Cd68", ],
                 C1qa = UMIs_por_celula["C1qa", ],
                 C1qb = UMIs_por_celula["C1qb", ],
                 C1qc = UMIs_por_celula["C1qc", ])

# Paso 3: Graficar la distribución de UMIs de cada gen por célula usando un gráfico de violín
library(ggplot2)
library(tidyr) # Para usar la función gather()

# Convertir el dataframe a formato largo para facilitar la visualización
df_long <- gather(df, key = "Gene", value = "UMIs", -Cell)

# Graficar la distribución de UMIs de cada gen por célula
ggplot(df_long, aes(x = Gene, y = UMIs, fill = Gene)) +
  geom_violin() +
  labs(x = "Genes", y = "UMIs", title = "Distribución de UMIs por célula para CD19, CD68, C1qa, C1qb y C1qc") +
  theme_minimal() +
  theme(axis.text.x = element_text(angle = 45, hjust = 1)) # Rotar etiquetas del eje x para una mejor legibilidad

```

# Quitamos los genes del BCR

```{r}
#Obtener todos los genes
all_genes <- rownames(data.filt)
# Patrones para todos los genes de interés
patrones_genes <- c("^Igk", "^Igl", "^Igh")
# Seleccionar genes que coinciden con alguno de los patrones
genes_interes <- all_genes[grep(paste(patrones_genes, collapse = "|"), all_genes)]
data.filt <- data.filt[!rownames(data.filt) %in% genes_interes, ]
dim(data.filt)
```

de 17401 a 17171 hemos quitado los 230 genes.

# Guardamos para unirlos al BCR

```{r}
saveRDS(data.filt, file="scRNA_filtrado_soupx.rds")
```


